【裁判字號】    97,聲,2155
【裁判日期】    970911
【裁判案由】    發還擔保金
【裁判全文】
臺灣板橋地方法院民事裁定              97年度聲字第2155號
聲  請  人
即  債權人  永豐商業銀行股份有限公司
法定代理人  乙○○
代  理  人  甲○○
相  對  人
即  債務人  丙○○即保力工程行
            丁○○○原名吳莉.
上列聲請人即債權人聲請發還擔保金事件，本院裁定如下：
    主  文
聲請人於本院九十六年度存字第二八六三號擔保提存事件所提存
之擔保金新臺幣玖萬元准予發還。
聲請程序費用由相對人連帶負擔。
    理  由
 一、按訴訟終結後，供擔保人證明已定20日以上之期間，催告受
    擔保利益人行使權利而未行使，或法院依供擔保人之聲請，
    通知受擔保利益人於一定期間內行使權利並向法院為行使權
    利之證明而未證明者，法院應依供擔保人之聲請，以裁定命
    返還其提存物或保證書，民事訴訟法第104條第1項第3 款定
    有明文；又上開規定，於其他依法令供訴訟上之擔保者準用
    之，同法第106 條前段規定甚明。另所謂之「訴訟終結」，
    係指依假扣押所保全之請求提起之本案訴訟終結；如供擔保
    人未提起本案訴訟時，則指假扣押裁定及假扣押執行程式均
    不存在者而言（最高法院92年度台抗字第19號裁定意旨參照
    ）。
二、本件聲請意旨略以：緣聲請人原為保全借款之請求，奉鈞院
    96年度裁全字第3419號民事裁定，准提存新臺幣（下同）90
    ,000  元後，對相對人等之財產實施假扣押訖，嗣現前揭假
    扣押執行業經撤回，假扣押裁定業經撤銷在案。現聲請人為
    請求返還上開擔保金，經公示送達後，至今已逾所定期間仍
    未見相對人等前來主張權利，爰依法請求返還擔保金等語。
三、查聲請人前向本院聲請對相對人之財產假扣押，經本院於96
    年5月17日以96年度裁全字第3419 號裁定准許後，聲請人即
    提存如主文所示之擔保金，聲請假扣押之強制執行，並經本
    院民事執行處以96年度執全字第1976號對相對人之財產執行
    假扣押，嗣聲請人於96年間向本院聲請撤銷前開96年度裁全
    字第3419號裁定，本院乃於96年11月30日以96年度全聲字第
    487 號裁定撤銷之，另聲請人復於96年5 月31日具狀向本院
    民事執行處撤回假扣押執行程序等情，業據本院依職權調取
    上開卷宗核閱屬實，依據首揭說明，債權人既已聲請撤銷原
    假扣押裁定獲准，復已撤回假扣押之執行程序，當已符合民
    事訴訟法第104 條第1 項第3 款所定之「訴訟終結」情形。
    又聲請人前曾聲請本院催告相對人行使權利，本院則於97年
    3 月14日以板院輔民德97年度聲字第583 號函催告相對人行
    使權利，並經公示送達登載於民眾日報乙節，業經本院調取
    該卷宗查核無誤，惟該通知送達後，相對人迄未行使權利，
    有本院民事紀錄科查詢表4 份附卷可證，揆諸前揭法條之規
    定，聲請人之聲請即有理由，應予准許。
四、依民事訴訟法第95條、第85條第2項，裁定如主文。
中    華    民    國    97    年    9     月    11    日
                  民事第二庭  法  官  張筱琪
以上正本證明與原本無異。
如不服本裁定應於送達後10日內向本院提出抗告狀，並應繳納抗
告裁判費新台幣1,000 元整。
中    華    民    國    97    年    9     月    11    日
                              書記官  楊璧華


司法院資訊處製作；財團法人民間司法改革基金會備份。
